【裁判字號】    98,訴,755
【裁判日期】    980930
【裁判案由】    誣告等
【裁判全文】
臺灣基隆地方法院刑事判決               98年度訴字第755號
公  訴  人  臺灣基隆地方法院檢察署檢察官
被      告  丁○○
上列被告因誣告等案件，經檢察官提起公訴（97年度偵字第4759
號），本院判決如下：
    主  文
丁○○共同意圖為自己不法之所有，以詐術使人將本人之物交付
，處有期徒刑月；又意圖他人受刑事處分，向該管公務員誣告
，處有期徒刑肆月。應執行有期徒刑陸月。
    事  實
一、丁○○與某真實姓名不詳之成年男子共同意圖為自己不法之
    所有，基於詐欺取財之犯意聯絡，先由該男子於民國97年 1
    月14日，在網路聊天室向甲○○佯稱：伊係行動電話大盤商
    ，可出售便宜行動電話予甲○○，但須收到匯款始能出貨云
    云，並以姜怡如（業經檢察官另案偵辦）所申請行動電話門
    號0000000000號與甲○○聯絡付款事宜，致甲○○陷於錯誤
    ，而於同年月17日下午1 時48分，依上開男子指示將其所有
    新臺幣（下同）7,000 元匯入丁○○所有雙溪郵局局號0000
    000號、帳號0000000號帳戶內，丁○○旋利用不知情之好友
    丙○○（所涉詐欺取財等罪嫌，業經檢察官另為不起訴處分
    確定），由丁○○將其前揭雙溪郵局帳戶之存摺及印章交予
    丙○○，使丙○○於同年月18日前往臺北縣林口中正路郵局
    臨櫃領得該筆款項後，丁○○再偕同丙○○將該筆款項交付
    前揭男子，以此方式詐取7,000 元得手。甲○○於匯款後，
    撥打前述行動電話門號0000000000號聯絡上開男子確認已收
    到匯款後，因遲遲未收到行動電話，且上開男子亦失去聯繫
    ，甲○○察覺有異，遂於97年1 月22日報警處理。詎丁○○
    明知丙○○並未竊取其上開帳戶存摺及印章，且係受其指示
    而提領其上開帳戶內之該筆款項，為脫免自身刑事責任，竟
    基於意圖使丙○○受刑事處分之犯意，於97年3 月27日下午
    ，在彰化縣警察局芳苑分局接受警詢時，向承辦之員警乙○○、戊○○謊稱：係丙○○竊取其上開郵局存摺、印章進而
    冒其名義臨櫃領款云云，以此等虛構不實事項，誣指丙○○
    涉有竊盜、行使偽造私文書等罪嫌，而提出竊盜、行使偽造
    私文書等罪嫌之告訴。嗣經丙○○出面澄清後，始為警查悉
    上情。丁○○就丙○○所涉竊盜、行使偽造私文書等罪嫌尚
    未經臺灣臺北地方法院檢察署檢察官為不起訴處分確定前，
    即於97年10月22日檢察官偵訊中，自白承認丙○○並未竊取
    其存摺、印章，且係其授權丙○○以其名義填寫提款單提領
    其上開帳戶內之款項等事實。
二、案經甲○○訴由彰化縣警察局芳苑分局報告臺灣彰化地方法
    院檢察署檢察官呈請臺灣高等法院檢察署檢察長令轉臺灣基
    隆地方法院檢察署檢察官偵查起訴。
    理  由
一、證據能力之認定：
  (一)本件以下所引用之傳聞證據，除證人甲○○、丙○○、陳淑
    華於偵查中向檢察官所為之陳述，業經具結且無顯不可信之
    情況存在，依刑事訴訟法第159 條之1 第2 項規定，具備證
    據能力外；其餘傳聞證據，因檢察官及被告丁○○於本案言
    詞辯論終結前，均未爭執其證據能力，本院審酌前開證據之
    作成或取得狀況，並無非法或不當取證之情事，復經本院於
    審判期日就上開證據依法進行調查、辯論，依刑事訴訟法第
    159 條之5 規定，均具有證據能力。
  (二)另卷附其餘書證資料，均非屬傳聞證據，其取得復未違反法
    定程序，依刑事訴訟法第158 條之4 規定之反面解釋，亦均
    得作為證據，先予敘明。
二、訊據被告固坦承雙溪郵局局號0000000號、帳號0000000號帳
    戶係伊所有，伊曾於97年1 月18日偕同丙○○將該帳戶內領
    得之7,000 元交予某男子等情，惟矢口否認有何詐欺取財及
    誣告犯行，辯稱：伊有將上開帳戶借予丙○○使用，但沒有
    將該帳戶提供給詐騙集團使用，亦不知道有人受騙，97年 1
    月18日當天，丙○○去查詢其祖母是否已匯款至伊帳戶，發
    現此筆7,000 元，丙○○以為是伊友人返還之欠款，因此將
    7,000 元領出攜回並告知伊，伊當時不知係何人匯入，後來
    有1 名陌生男子打電話至伊之手機，說他的女朋友匯錯帳，
    要伊把錢領出歸還，且說若不歸還，將報警抓伊，伊與丙○○因此與該男子相約見面地點，由伊與丙○○一同赴約將7,
    000 元返還予該男子；又製作警詢筆錄時，伊沒有要告丙○○的意思，也沒有說是丙○○偷伊之存摺、印章，警察把伊
    母親在旁邊的回答當作伊的回答寫在筆錄內云云。經查：
  (一)上揭雙溪郵局局號0000000號、帳號0000000號帳戶確係被告
    所有，且前開帳戶之存摺、印章均未曾遺失被竊，迄今仍由
    被告管領中乙節，業據被告於偵訊、本院準備程序及審理程
    序中自承無訛，而有關於證人即告訴人甲○○遭詐騙之過程
    ，亦經證人甲○○於警詢及偵訊中證述綦詳，此外，尚有被
    告所有前開帳戶之客戶歷史交易清單在卷足稽（97年度偵字
    第4759號卷第48頁）。細觀前述客戶歷史交易清單中，確有
    於97年1 月17日存入7,000元，且於翌日（18日）提領7,000
    元之交易紀錄，而證人丙○○於警詢、偵訊、本院審理程序
    中均供稱：伊有於97年1 月18日至臺北縣林口中正路郵局臨
    櫃提領被告前開帳戶內之7,000 元等語，卷內尚有證人丙○○臨櫃領款之監視器畫面翻拍照片及提款單可參（97年度偵
    字第9086號卷第21至26頁），足認證人甲○○確實於受騙後
    將7,000 元匯入被告之前開帳戶內，且該筆款項業經證人丙○○以臨櫃提領現金方式領出。
  (二)被告歷次供述前後矛盾，且其陳述內容與證人即其好友丙○○證述之內容亦互核不符，足認被告否認有詐欺取財犯行云
    云不實：
    1.證人丙○○雖於本院審理中證稱：那天被告身體不適在家
      休息，伊單獨持被告之存摺、印章去郵局領奶奶匯給伊的
      錢，伊沒有看到奶奶的匯款，但看到那筆7,000 元，以為
      是被告之朋友匯的，因此順便幫被告提領，伊回到家立即
      告知被告，被告表示「沒有人欠我錢，怎麼會有這筆錢」
      ，20分鐘後，伊接到陌生男子的電話，說那是匯錯錢，若
      不趕快返還將報警處理，因領錢的人是伊，伊當時很慌張
      ，希望盡快將錢歸還，且認為錢還了以後就沒事了，所以
      未請對方留下收據等語（本院卷第39至42頁）。然而，其
      於98年1 月8 日檢察官偵訊中係證稱：伊領7,000 元回去
      ，問被告那筆錢是否為她的，她說不是她的，伊就問要如
      何處理，原本伊與被告要將錢拿去警局，但正要拿去時，
      被告的手機就響了，後來被告接電話，她說對方說有人匯
      錯錢，必須立刻將錢歸還，否則要告侵占、詐欺，伊與被
      告因此決定將錢歸還，97年1 月18日當天，第1 通電話是
      被告接的，後面才是伊接的等語（97年度偵字第4759號卷
      第39頁）。比對證人丙○○前後2 次證述內容可知，關於
      其領得7,000 元返家後，究竟係何人先接獲該陌生男子之
      來電乙節，其前後2 次證述內容已互有出入。
    2.被告歷次供述內容前後相互矛盾：
      (1)被告於97年3 月15日第1 次接受警詢時，係供稱：伊在
        97年3 月7 日左右發現上揭帳戶之存摺遺失，不曉得有
        何人知悉伊之密碼云云（97年度偵字第9086號卷第4 頁
        ）。
      (2)其於97年3 月27日第2 次接受警詢時，改稱：伊有偕同
        丙○○於97年1月16日持伊之存摺及印章前往提領1,000
        元給丙○○，丙○○知道伊的提款密碼，伊與丙○○返
        回兩人共同租屋處後，伊將存摺及印章放在租屋處抽屜
        內即未再使用，97年3 月15日搬家時才發現存摺及印章
        遺失云云（97年度偵字第9086號卷第6 頁），經員警提
        示丙○○於97年1 月18日在臺北林口中正路郵局臨櫃提
        領7,000 元之監視器畫面翻拍照片後，復改稱：伊不知
        道丙○○未經伊同意使用伊之存摺及印章提領7,000 元
        ，伊之存摺及印章已於97年3 月15日搬回戶籍地整理東
        西時在雜物包內尋獲。丙○○竊取伊之存摺及印章，又
        冒用伊之姓名填寫提款單，提領被害人遭詐騙之金額，
        導致伊之帳戶被列為警示帳戶，有損伊權益，伊要對丙○○提出竊盜、偽造文書等告訴云云（97年度偵字第90
        86號卷第7 頁）。關於其何時遺失及何時尋獲存摺及印
        章乙節，竟供稱均係「在97年3 月15日搬家時」發現，
        顯已有矛盾。
      (3)其於97年10月22日檢察官偵訊中，又改稱：因為丙○○
        的奶奶說要匯錢給丙○○，伊身體不舒服，請丙○○自
        己去領，丙○○回來後問伊有1 筆7,000 元是否是伊的
        ，伊說不是，丙○○的奶奶也說不是，後來有1 名男子
        打電話給伊，說他的女友匯錯帳戶，要伊把錢還給他，
        若不還，他要報警處理，伊和丙○○就與他相約見面還
        錢云云（97年度偵字第9086號卷第45頁）。
      (4)其於97年12月17日檢察官偵訊中，再改稱：伊不認識持
        用行動電話門號0000000000號之男子，電話是丙○○接
        聽的，當時伊與丙○○住在一起，伊生病，丙○○就幫
        伊接聽，對方說7,000 元是他的女友匯錯，叫伊與丙○○還錢，否則要告伊與丙○○。伊沒有跟對方通話，是
        由丙○○與對方通話。對方先打電話來，丙○○就拿存
        摺去刷，才知道有7,000 元進來。對方打電話來時，丙○○還沒領錢。伊與丙○○當時很怕，就一起拿錢去還
        給對方，伊也會擔心丙○○把錢拿走，如果丙○○把錢
        拿走，伊要負責云云（97年度偵字第4759號卷第10至11
        頁）；於98年1 月8 日檢察官偵訊中，亦陳稱：一開始
        伊與丙○○都在家時，丙○○有先接到電話，對方說他
        女友匯錯錢，後來丙○○去把7,000 元領回來，她不在
        家時，伊還有接到電話，丙○○領錢回家後，問伊是否
        是他人要匯給伊的，伊就說不是，是人家說匯錯錢云云
        （97年度偵字第4759號卷第40頁）。
      (5)其於98年8 月13日本院準備程序中，復再改稱：在伊接
        到陌生男子來電前，伊已知悉有7,000 元匯入伊之帳戶
        ，因為丙○○去查詢伊帳戶內有無祖母匯來的錢，發現
        這筆7,000元，丙○○以為是朋友返還伊欠款，就將7,0
        00元領出，丙○○回家後問伊有沒有這筆錢，伊說沒有
        ，不知道是誰匯來的，大約過了3 、4 個小時後，伊就
        接到陌生男子的來電，第1 通由伊接聽，第2 通由丙○○接聽，那名男子告訴伊，他的女友匯錯錢，要伊把錢
        領出還給他，若不還就要報警抓伊，伊與丙○○因此與
        該男子相約見面地點，伊不知道該男子為何會有伊的電
        話號碼，伊也沒有問，因為當時伊很害怕，伊怕若不趕
        快還錢，該男子會報警抓伊，伊不知道那筆錢是否確實
        是該男子女友所有，伊亦未要求對方出示匯款單據等證
        據證明，伊不知道有人遭詐騙云云（本院卷第17、18頁
        ）。
      (6)比對被告歷次供述內容可知，被告最初係表示存摺遺失
        ，其後一度改稱其存摺及印章係遭丙○○竊取盜用，嗣
        後又改稱其存摺及印章並無遺失遭竊等情形，係因某陌
        生男子來電要求其返還匯入其帳戶內之7,000 元，伊害
        怕對方報警，因而返還云云。關於其接到該陌生男子打
        來之電話，究竟係在丙○○出門前往郵局領款之前，抑
        或係在丙○○領得7,000 元返家之後乙節，被告前後陳
        述不一，忽爾供稱係先得知其帳戶內有不明7,000 元匯
        款，才接獲來電；忽爾供稱係先接獲來電，才前往郵局
        確認。此外，關於該名男子打來之第1 通電話究竟係由
        何人接聽乙節，被告亦時而供稱係丙○○接聽，時而供
        稱係由伊接聽。然而，前開各節均非枝微末節之瑣事，
        此種「接獲陌生人來電表示匯錯帳且要求還錢」又屬十
        分罕見不易發生之生活經驗，極容易使人留下深刻印象
        ，設若被告確有經歷此一過程，衡情應無誤認或記憶不
        清之可能，是其陳述之真實性顯然令人懷疑。
    3.再者，證人丙○○與被告現年均21歲，證人丙○○自承其
      高一約16歲左右即開始打工，曾任職於電子公司、工廠、
      加油站、便利商店等處（本院卷第45頁），被告亦自承其
      高中時曾在咖啡廳打工，其後在科技公司工作過，另曾擔
      任助理保育員（本院卷第57頁），堪認此2 人均有相當之
      社會歷練，證人丙○○於偵訊中尚證稱：其與被告原本要
      將7,000元 拿去警局等語（97年度偵字第4759號卷第37頁
      ），可見兩人對於若主動將來路不明之7,000 元交予警方
      處理，應可避免自身招惹犯罪嫌疑等情，應有相當認知，
      縱曾接獲陌生男子來電表示「若不歸還，將報警處理」，
      由於自身本即有報警處理之意，衡情亦無害怕之理；又渠
      等均陳稱：不知該男子為何人，亦不知該男子何以得知被
      告之電話號碼，還錢後，亦未留下該男子之姓名及已還錢
      之收據證明云云，則渠等之意既均在避免使自身招惹犯罪
      嫌疑，依渠等之社會歷練，又豈有於交還7,000 元時，竟
      未要求對方留下姓名及還款收據，任令自身陷於日後若再
      度遭追索時，因欠缺有利於己之憑證，致不得不再次給付
      之高度風險之理！況且，倘被告所述：係因陌生男子來電
      表示匯錯帳要求返還，致將7,000 元交予該男子等情為真
      ，被告又自承兩次接受警詢時，其母陳淑華均有陪同在場
      （本院卷第57頁），已足確保其於警詢中得依其自由意志
      任意陳述，則其於兩次警詢過程中，大可據實向員警陳述
      上情，又何須向員警謊稱其帳戶存摺及印章遺失遭竊？更
      徵被告所述可疑。而倘確有所謂「匯錯帳」之情事，對方
      又豈有可能知悉帳戶所有人之聯絡電話？參酌被告與證人
      丙○○曾係同事兼室友關係，且被告歷次供述內容與證人
      丙○○歷次證述內容，各有前後矛盾，彼此所述亦互有不
      符等情形，應認證人丙○○所述：曾接獲陌生男子來電表
      示匯錯帳等證言，係為維護被告所為之不實之詞；被告辯
      稱：曾接獲陌生男子來電表示匯錯帳，未曾詐欺取財云云
      ，顯非事實。
    4.告訴人甲○○既確實係因受某姓名不詳之成年男子詐騙，
      致將7,000 元匯入被告上揭雙溪郵局帳戶內，被告亦自承
      其帳戶並無遺失被竊之情形，於上開款項匯入時就上開帳
      戶具有完全之操控管領能力，卻對該7,000 元之去向交代
      不清，本院綜合上述各項事證以觀，應認被告與上述男子
      之間，確有如事實欄所述詐欺取財之犯意聯絡及行為分擔
      。至於實際前往提款之人雖係證人丙○○，惟因卷內尚乏
      充分證據足資認定證人丙○○與被告及上述男子之間亦有
      犯意聯絡，併參酌證人丙○○與被告間之交誼關係，應認
      證人丙○○於提領7,000 元時，純係基於好友情誼代為提
      領，對於該筆款項之來源應不知情，被告顯係利用不知情
      之丙○○而達其提領該犯罪所得之目的。是被告確有上開
      共同詐欺取財之犯行，足堪認定。
  (三)被告自身供述前後矛盾，且依證人即其母陳淑華、警員乙○○、戊○○證述之內容，足認被告確有誣告犯行：
    1.被告雖聲請傳訊丙○○為證，欲證明其未曾對丙○○提出
      告訴，經證人丙○○於本院審理中證稱：當天係被告的母
      親當場在伊面前告訴警察，她要以被告的名義來告伊，所
      以這不是被告本人的意思，是被告母親的意思，被告的母
      親是在毫不知情之情況下，因為怕女兒出事，才會把所有
      事情推到伊身上云云（本院卷第37頁）。
    2.然而，證人即被告之母陳淑華於檢察官偵訊中係證稱：（
      為何丁○○在警局作筆錄時，明知丙○○並無偷拿她的存
      摺及印章，還要告丙○○？）當時伊很生氣，伊就告訴被
      告一定要告丙○○，在還沒有調錄影帶出來前，伊不知道
      是丙○○提領的。伊一直認為是丙○○利用向被告借存摺
      及印章之機會，沒有經過被告同意，讓詐騙集團匯款，並
      由丙○○自己去提領該款，被告對於詐騙集團匯款及領款
      之事都不知道，所以伊才要被告一定要告丙○○等語（97
      年度偵字第4759號卷第17頁）。由證人陳淑華前揭證述內
      容可知，證人陳淑華僅係要求被告須對丙○○提出告訴，
      惟並無代替被告對丙○○提出告訴之情形。
    3.本院依檢察官之聲請，傳訊對被告製作第2 次警詢筆錄之
      警員乙○○、戊○○到場，經證人許志明證稱：該份筆錄
      伊負責發問。當時是伊問，被告再回答，伊問「是否要對
      丙○○提出告訴」，被告回答「存摺被丙○○拿去，冒用
      她的名字提款，要告丙○○竊盜、偽造文書等」，是被告
      本人親口說的，不是被告之母說的。被告之母有說被告與
      丙○○是類似男女朋友交往的關係，還有說被告年紀較小
      不懂事，被利用都還不知道。被告之母沒有說要代被告提
      出告訴，也沒有逼被告提出告訴，這是公訴罪，沒有必要
      逼被告提出告訴。伊有向被告表明這是公訴罪，程序上警
      方不待被告是否提出告訴一樣會移送，被告後來表示說她
      要告丙○○，當天被告也有當面指認丙○○等語（本院卷
      第47、48頁）；證人戊○○亦證稱：該份筆錄伊負責紀錄
      。筆錄製作過程被告之母有全程在場。被告之母沒有表示
      要以被告的名義提出告訴。被告本來講的模稜兩可，不是
      很確定，她說「我可以不告她嗎」，伊與乙○○就跟被告
      說明這是公訴罪，即使她不告，警方也會依法移送，被告
      也怕自己本身有事情，簿子的錢是丙○○提領的，所以後
      來就對丙○○提出告訴。被告做筆錄時，有說是丙○○偷
      她的存摺、印章，並沒有說是她同意丙○○去領錢等語（
      本院卷第51、52頁）。兩人證述內容互核相符。
    4.細觀被告於97年10月22日檢察官偵訊中係供稱：「（丙○○沒有偷妳的存摺，為何在警局說是她偷的？）是警察叫
      我這樣說的，說我這樣子才沒事，若不照警方的意思回答
      ，不讓我簽名蓋章。」（97年度偵字第9086號卷第45頁）
      ，已表明其於警詢中確有指述丙○○竊取其存摺、印章之
      事；其於97年12月17日檢察官偵訊中所供稱：「（妳在警
      局中，明知丙○○沒有偷拿妳的存摺及印章，也是經過妳
      同意去領錢，為何還要告丙○○竊盜及偽造文書？）當時
      我媽媽陳淑華也在旁邊，是我媽媽教唆我這樣做的…我媽
      媽有跟警察聯絡，問警察如果我將事推到丙○○身上，我
      是否就是沒事。」（97年度偵字第4759號卷第11至12頁）
      ，顯亦寓有斯時其確實有對丙○○提出告訴俾利脫免自身
      刑事責任之意。其雖於本院準備程序中改稱：伊沒有要告
      丙○○，也沒有說丙○○偷伊的存摺、印章，警察是把伊
      母親在旁邊的回答當作是伊的回答，寫在筆錄內云云（本
      院卷第18頁）；於本院審理程序中再改稱：「我忘記有沒
      有跟警察說丙○○有經過我的同意去領錢，也忘記有沒有
      跟警察說丙○○有偷我的存摺、印章，亦忘記有沒有跟警
      察說要告丙○○。」（本院卷第52頁），然其歷次供述內
      容反反覆覆，時而表示係受他人唆使而提出告訴，時而表
      示並未提出告訴，時而表示記不清楚，更徵其所辯不實。
    5.查兩位警員與被告及丙○○均互不相識，衡情實無刻意誣
      陷被告及丙○○之必要，況且，警詢筆錄上所載「竊盜、
      偽造文書」等罪名，均非屬告訴乃論之罪，不問被害人是
      否提出告訴，只須員警查悉有此等犯罪嫌疑存在，即應移
      送或報告檢察官，縱令被告以被害人之身分表示不願提出
      告訴，亦無任何影響，是「被害人是否提出告訴」乙節既
      非重點，員警實無刻意促使被告對丙○○提出告訴之必要
      。本案初始係因甲○○遭詐騙報警處理，員警針對甲○○
      匯入之帳戶進行調查，通知該帳戶所有人即被告前往製作
      警詢筆錄，被告知悉自己已遭員警列為犯罪嫌疑人，為掩
      飾其上揭詐欺取財犯行並脫免自身刑事責任，顯有強烈動
      機將全部責任推往實際前往提領款項之丙○○。綜參上情
      ，足認被告於警詢中確實有對丙○○提出告訴無誤，而證
      人丙○○上揭證述內容，顯係為附和被告各項辯解所為之
      不實之詞。被告明知丙○○並無任何竊盜、行使偽造私文
      書等犯行，竟虛構上揭不實事項，誣指丙○○涉有竊盜、
      行使偽造私文書等罪嫌，而提出刑事告訴，是其誣告之犯
      行自堪認定。
三、核被告所為，係犯刑法第339 條第1 項之詐欺取財罪及同法
    第169 條第1 項之誣告罪。前述詐欺取財罪部分，被告係利
    用不知情之友人丙○○前往提領犯罪所得，為間接正犯；又
    被告與上開真實姓名不詳之成年男子間，有詐欺取財之犯意
    聯絡及行為分擔，應論以共同正犯。被告所犯上述2 罪間，
    犯意各別，行為互殊，應予分論併罰。另被告雖否認犯誣告
    罪，然其係在丙○○所涉竊盜、行使偽造私文書等罪嫌尚未
    經臺灣臺北地方法院檢察署檢察官於97年11月26日以97年度
    偵字第24911 號為不起訴處分（97年度偵字第4759號卷第28
    至30頁）確定前，即於97年10月22日檢察官偵訊中，自白承
    認丙○○並未竊取其存摺、印章，且係其授權丙○○以其名
    義填寫提款單提領其上開帳戶內之款項等事實，所為仍合於
    「於所虛偽陳述或所誣告之案件，裁判或懲戒處分確定前自
    白」之要件，是關於誣告罪部分，自應依刑法第172 條規定
    減輕其刑。爰審酌被告曾有詐欺之前科紀錄（未構成累犯）
    ，有臺灣高等法院被告前案紀錄表在卷可參，教育程度為高
    職畢業，犯後不斷以各種矛盾、反覆之言詞脫卸自身責任，
    毫無悔意，態度欠佳，就詐欺取財部分造成告訴人甲○○之
    財產損失雖不高，然迄今尚未達成和解，其誣告行為亦已危
    及國家司法權之正當行使等一切情狀，並斟酌檢察官就詐欺
    取財罪部分求處有期徒刑3 月，就誣告罪部分求處有期徒刑
    4 月之意見，分別量處如主文所示之刑，並定其應執行之刑
    。被告上揭帳戶之存摺及印章，並未扣案，然因上揭帳戶業
    經相關單位列為警示帳戶（犯罪帳戶），而無再遭人利用之
    虞，是倘本院逕為沒收之諭知，既無助於日後相類犯罪之防
    堵，復僅徒增將來執行之困擾，爰不予宣告沒收，附此敘明
    。
據上論斷，應依刑事訴訟法第299 條第1 項前段，刑法第28條第
1 項、第339 條第1 項、第169 條第1 項、第172 條、第51條第
5 款，刑法施行法第1 條之1 第1 項、第2 項前段，判決如主文
。
本案經檢察官林伯宇到庭執行職務。
中    華    民    國    98    年    9     月    30    日
                  刑事第二庭  審判長法  官  陳志祥
                                    法  官  黃梅淑
                                    法  官  張婷妮
以上正本證明與原本無異。
如不服本判決應於收受送達後10日內向本院提出上訴書狀，並應
敘述具體理由；其未敘述上訴理由者，應於上訴期間屆滿後20日
內向本院補提理由書（均須按他造當事人之人數附繕本）「切勿
逕送上級法院」。
中    華    民    國    98    年    9     月    30    日
                                    書記官  簡羽勤
附錄本案論罪科刑法條：
中華民國刑法第339條第1項
意圖為自己或第三人不法之所有，以詐術使人將本人或第三人之
物交付者，處5 年以下有期徒刑、拘役或科或併科1 千元以下罰
金。
中華民國刑法第169條第1項
意圖他人受刑事或懲戒處分，向該管公務員誣告者，處7 年以下
有期徒刑。


司法院資訊處製作；財團法人民間司法改革基金會備份。
